Inventaris van het archief van de Academische Raad, (1956) 1961-1985
Nationaal Archief, Den Haag
- 1e zending
  - Sectie Culturele Antropologie/Sociologie der niet westerse volkeren Sectie CA/SNWV Proefdisciplineplan CA/SNWS 1981 t/m 1985 Disciplineplannen aanpalende secties 1975 t/m 1984 taakverdelingsoperatie-T.V.C.-DAS kroondocentenplannen; vacatures kroondocenten; nieuwe leerstoelen buitengewone leerstoel culturele minderheden 1980 t/m 1981 universitaire vestiging Friesland arbeidsmarkt CA/SNWS, brochure commissie 1980 t/m 1985, 571
  - Sectie Culturele Antropologie/Sociologie der niet westerse volkeren Sectie CA/SNWV Wetenschappelijk onderzoek 1980 t/m 1984 RWO-BUOZ-vakgroepprogramma's nota gedrags en maatschappijwetenschappen ZWO/WORTO-NWO -werkgemeenschappen voorwaardelijke financiering 1983 t/m 1984 ad-hoc werkgroep beoordeling VF 1984 programma's voorw. financiering commissie doctoraal leeronderzoek CA/SNWV 1982 t/m 1989, 572
  - Sectie Culturele Antropologie/Sociologie der niet westerse volkeren Sectie CA/SNWV diversen secretariaat 1984 t/m 1985 overleg met aanpalende secties overleg CA/SNWS na opheffing AR overlegstructuur w.o. commissie postdoctorale onderzoekersopleidingen 1984 t/m 1985 commissie onderzoek commissie onderwijs commissie naamgeving commissie herziening proefdisciplineplan onderwijsbevoegdheid maatschappijleer/aardrijkskunde 1975 t/m 1981 interuniversitaire instituten/cursussen 1974 t/m 1984 deeltijdstudie 1976 t/m 1983 nieuwe studierichtingen vrije/experimentele studierichtingen advisering onderwijsprogramma's/examenregelingen interuniversitaire samenwerking op het gebied van CA/SNWS-onderwijs brochure Afstuderen en Specialiseren numerus fixus; capaciteitsberekeningen post-academisch onderwijs 1973 t/m 1978, 573
  - 07.23 Interuniv. onderzoeksbeleid Deel I 1966 t/m 1967 Deel II 1967 t/m 1971 Deel III 1971 t/m 1972, 574
  - 07.23 Interuniv. onderzoeksbeleid Deel II sept '72 t/m 31-1-'73 Deel III febr '73 t/m 31-3-'73 Deel IV GUO-rapport/ april 1973 Deel V GUO-rapport mei/ augustus 1973, 575
  - 07.23 Werkgroep a/h Universitair onderzoek (WUO) 28-5-'73 t/m 2-3-'77 Nota Wetenschapsbeleid Universitair onderzoek, 576
  - 07.23 Raadpleging organisatie Wetenschapsbeleid Deel I 10-12-'73 t/m 11-4-'74 Deel II 11-4-'74 t/m mei '74 Deel III juni '74 t/m 20-6-'75, 577
  - Onderzoeksaangelegenheden Z.W.O. 1969/1985 Inventarisatie lopend wetenschappelijk onderzoek 1970 t/m 1976 Scholing informatie gebruik 1973 t/m 1984 Onderzoeksproject wetenschappelijke informatie 1974 t/m 1982 Coordinatiegroep Informatiesystemen Lopend onderzoek (CILO) 1976 t/m 1981, 578
  - -54.2.07.23 Onderzoeksaangelegenheden Sociaal Wetenschappelijk Onderzoek en Beleid 1975 t/m 1984 Universitair Wetenschaps- & Onderzoeksbeleid 1975 t/m 1984 Universitair Wetenschaps- & Onderzoeksbeleid IV 1977 t/m 1978 Discussienota Sectorraden 1976 t/m 1984, 579
  - -54.2.07.23 Onderzoeksaangelegenheden Werkgroep R.W.O.-overleg 1975 t/m 1979 Eindrapport werkgroep RWO-overleg Deel I, 5-7-'78 t/m 30-11-'78 Deel II, dec '78 t/m 1979, 580
  - -54.2.07.23 Onderzoeksaangelegenheden Sociaal Wetenschappelijk onderzoek en Beleid 1975 t/m 1984 Universitair Wetenschaps- & Onderzoeksbeleid IV 1977 t/m 1978 Discussienota sectorraden 16-3-'76 t/m 1984, 581
  - 07.23 Raad van het Wetenschappelijk Onderzoek (N.W.O.) Vergaderingen IV, augustus t/m dec '77 Vergaderingen V januari t/m juni '78 Vergaderingen VI juli t/m dec '78, 582
  - 07.23 Interuniversitair Energie Onderzoek (IOE) CAVWO werkgroep-IOE Vergaderingen I t/m VII (1978 t/m 1980) Vergaderverslagen CAVWO-werkgroep IOE Eigen beleidsruimte Werkgemeenschappen Beoordeling van de CAVWO Intern en multidisciplinair onderzoek 1978 t/m 1982 Interuniversitair & multidiscplinair onderzoek 1978 t/m 1982, 583
  - Interuniversitair Energie-onderzoek 1978 t/m 1983 CAVWO-werkgroep IOE (Samenstelling) CAVWO-werkgroep IOE (Instellingslijst), 584
  - -54.2.07.23 Onderzoeksaangelegenheden Beleidsnota universitair onderzoek (BUOZ-nota) Deel I 11-7-'79 t/m febr '80 Deel II mrt '80 t/m dec '80, 585
  - Onderzoeksaangelegenheden Alfa/Gamma- onderzoek 1978 t/m 1985 Wetenschappelijke verslagen 1979 t/m 1984 IPO-onderzoek 1980 t/m 1982 Rapport Verkenningscie Biochemie Over Leven, 1980 t/m 1981 Contractonderzoek a/d U & H 1981, 586
  - -54.2.07.23 Onderzoeksaangelegenheden Emancipatieonderzoek, 1979 t/m 1985, 587
  - Onderzoeksaangelegenheden Verkenning van het bestaande netwerk van landelijke afspraken over univ. wetenschappelijk onderzoek 1980 t/m 1982 Rapport Chemie, nu en straks van de VCO 1980 t/m 1982 Onderzoek Biotechnologie 1980 t/m 1984 Bescherming kwaliteit van het Univ. onderzoek in Nederland 1981 t/m 1983, 588
  - Onderzoeksaangelegenheden Voorwaardelijke financiering 1982 t/m 1985 Interuniv. coordinatie ontwikkelingsgericht onderzoek 1983 Voorontwerp van wet NWO 1983 t/m 1985, 589
  - Onderzoeksaangelegenheden Rapport Van Levensbelang van de Verkenningscie Biologie 1982 t/m 1985 Nota Gedrags & Maatschappijwetenschappen 1983 t/m 1984 Discussienota Materialenonderzoek 1984 Karakteristieken van Wetenschapsgebieden 1984, 590
  - 07.352.11 Wetenschapsbudget Deel I 1972 t/m nov 1976 Deel II dec '76 t/m 31-3-'77 Deel III april 1977, 591
  - Wetenschapsbudget Deel IV april t/m 5-5-'77 Deel V mei '77 t/m juni '79 Deel VI, 592
  - CAVWO/Universiteiten & Hogescholen R.U.L., R.U.G., R.U.U., E.U.R., R.U.L., U.v.A., V.U., K.U.N., T.H.T., L.H., T.H.D., T.H. Eindhoven, 593
  - CAVWO Secties Algemeen Aardwetenschappen, Act Wetenschappen & Econometrie, Bedrijfskunde, Biologie, Bouw en Gebouwde omgeving, Culturele Antropologie/Sociologie der niet-westerse volkeren, Diergeneeskunde, Economie, Electrotechniek, Farmacie, Fysische Geografie. geneeskunde, Geschiedenis, Informatica, Landbouwwetenschappen, Letteren, Natuurkunde, Pedagogische & Andragogische Wetenschappen., 594
  - CAVWO Planologie, Politicologie, Prehistorie van Europa & Ned, Archeologie, Rechtsgeleerdheid, Scheikunde, Sociale Geografie, Sociologie, Sterrekunde, Tandheelkunde, Theologie, Werktuigbouwkunde, Wiskunde, Wijsbegeerte CAVWO Sectiedag 18-5-'79, 595
  - 07.501.5 CAVWO Alfa-Gamma-artikel CAGO 1979 CAVWO/Werkgr. Secties 1977 t/m 1979, 596
  - 07.501.5 CAVWO Coordinatie Informatiesystemen Lopend Onderzoek (CILO) Vergaderingen (CILO/CAVWO), 597
  - 07.501.5 Voorzitter CAVWO Waarnemer bij het bestuurlijk overleg 1980 Lid werkgroep Wetenschappelijk Corps 1980 t/m 1981 Overleg voorzitter CAVWO/voorzitter AR lid RWO-overleg 1978 t/m 1979, 598
  - CAVWO Jaarverslagen AR/Afd. onderzoek Compacte Jaarverslagen Onderwijsverslag/jus promovendi Kroondocentenplaatsenbeleid Maatschappelijke relevantie Nota's: Meerjarenafspraken 1981 t/m 1985 Mobiliteit Wetensch. Onderzoek Nota Brenninkmeyer id. Bogaers/Blaau, 599
  - CAVWO SISWO-afd Planologie & Soc. Geografie Overleg SISWO/AR/CAVWO SISWO-groep Wetenschapsonderzoeker Stichting Europees Instituut voor Bestuurskunde ZWO, SVO AGP-werkgroep Apparatuur WAP Functioneren Univ. onderzoekscies, 600
  - CAVWO Adviseurschap BOEL Assistenten in opleiding Onderzoeksnotitie Alfa-wetenschappen Apparatuurbeleid U & H Deelname secr. CAVWO-informeel Collegiaal overleg (verg. 1 t/m 8) (MHE-Conferentie/ Parijs nov 1981 Convergent model Hoger Onderwijs, 601
  - CAVWO CAVWO-werkgroep Programma ontw-CAPO CAVWO-subcommissie Coordinatie probleemveld bouwen en gebouwde omgeving in kader AR (CBBO) Werkgroep beoordeling wetenschappelijk onderzoek (WBO) idem verg. 1 t/m 5 1978 t/m 1981, 602
  - CAVWO Academie Commissie Chemie (ACC) Taakgroep onderzoek AGP/Inst/Bijst AGP-Taakgroep Voorwaardelijke Financiering TVF Cie-methodiek ontw. sectorraden MOS Cie studiedagen wetenschapsonderzoek, 603
  - CAVWO Cie Technische Wetenschappen CTW Cie Wetenschappelijk Onderwijs Milieukunde (CWOM) Gestructureerde samenwerking Interdisciplinair onderzoek gebouwde omgeving binnen het huidige HBO Instituut voor maatschappijwetenschappelijk onderzoek Kon. Ned. Academie voor Wetenschappen, 604
  - CAVWO Open Beraad-Biologie Nuffic orientatiecommissie Interuniversitaire coord. ontwikkelingsgericht onderzoek, Raad van Advies van het Wetenschapsbeleid RAWB, RAWOO (Voorlopige Raad van Advies van het Wetenschappelijk Onderzoek in het kader van de ontwikkelingssamenwerking Voorbereidingscie Raad voor Gezondheidsonderzoek (RGO) Interuniversitair overleg milieu-onderzoek i.o. (I.O.M.) Sectorraden algemeen Taak en functie van SISWO (Rapport), 605
  - CAVWO 07.501.5 CAVWO/ZWO Symposium 26-5-'78, 606
  - CAVWO Deelname voorzitter CAVWO aan AR/IVO verg. 1980 Lidmaatschap voorz. CAVWO landelijke IVO-vergaderingen (1979 t/m 1984) Lidmaatschap voorz. CAVWO kroondoc plannen/leerstoelenbeleid, 1980 t/m 1981 Overleg voorz. CAVWO met hfd. directie onderzoeksbeleidvergaderingen 1979 t/m 1983, 607
  - CAVWO Verkenning landelijke afspraken Universitair Wetenschappelijk Onderzoek (Deelstroom 1e) 1979 t/m 1980 idem-interimrapport 1980 Reacties op interimrapport 1980 Eindrapport 1981, 608
  - CAVWO 07.501.5 Coordinatie Informatiesystemen Lopend onderzoek (GILO) Vergaderingen GILO/CAVWO 1980 t/m 1981, 609
  - CAVWO CAVWO-werkgroep Inter & multidisciplinair onderzoek (WIMO) idem 1e t/m 5e verg. Eindrapport 1980 Reacties op Eindrapport CAVWO, werkgroep onderzoekers- & ontwerpersopleidingen (WOO) 1e t/m 6e verg. 1981 t/m 1982, 610
  - CAVWO Wetenschapsbudgetten 1980 t/m 1984 Rapport-Stuurgroep Structuurwetenschappelijk corps richtlijnen en commentaar op wetenschappelijke verslagen Invoering Wet Tweefasenstructuur W.O. Voorontwerp Wet W.W.O. 1981 t/m 1984, 611
  - CAVWO 07.501.5 Taakgroep onderzoek, 612
  - CAVWO Planning & bekostiging van het W.O. ZWO-projectenfinanciering 1980 Rapport Chemie nu en straks 1979 AR- commentaar Gewubd en gewogen Rapport Over Leven van de verkenningscie Biochemie Interimrapport Plaatsen-Geld-Model, 613
  - CAVWO Disciplineplannen 1980 t/m 1982 Disciplineplannen 1983 t/m 1984 Discussienota materialenonderzoek AGP-werkgroep doorstroomplaatsen Gamma-wetenschappen Herindeling fac en secties Informatica-stimuleringsplan IMO-onderzoek Grote Investeringen, IPO-onderzoek, 614
  - CAVWO Nota Contractonderzoek, Schets van een beleid van emancipatie in onderw. & wetensch. onderzoek Takenpakket & Bestuursstructuur DSWO-Innovatie-nota Onderzoekers en ontwerpersopleidingen Onderzoekersaspecten ontw. plannen 1980 t/m 1983, 615
  - CAVWO Ontwikkelingsplannen 1983 t/m 1987 Ontwikkelingsplannen 1984 t/m 1988 Ontwikkelingsplannen 1985 t/m 1989 Organisatie & communicatiestructuren bij het bureau AR Output-meting van onderzoek, 616
  - CAVWO Rapport Van Levensbelang Rapport WOS/FSW, Rendement Project Technologiebeleid Kaderwet Hoger Onderwijs-Voorontw. Voorontwerp van het NWO Voorontwerp van Wet op de Open Universiteit Voorwaardelijke Financiering, 617
  - CAVWO CAVWO-werkgroep voorwaardelijke financiering (I, II en III) 1e t/m 6e verg. 1982 Eindrapport voorwaardelijke financiering 1982, 618
  - CAVWO Correspondentie met diversen 1979 t/m 1984 Studiedagen wetenschappelijk onderzoek CAVWO/SISWO + vergaderingen 1979 t/m 1980, 619
  - CAVWO 07.501.5 Gesprekken CAVWO/DB met POZ 1979 t/m 1980 Gesprekken CAVWO/DB met ZWO 1977 t/m 1981, 620
  - CAVWO Overleg porttefeuillehouders Onderzoek (POZ) 1983 t/m 1984, 621
  - CAVWO Uitgaande brieven over de periode 1978 t/m 1985, 622
  - CAVWO 07.501.5 Vergaderingen Plenaire CAVWO vergaderingen 1976 t/m 1977, 623
  - CAVWO 07.501.5 Vergaderingen juni 1977 t/m mei 1978, 624
  - CAVWO Vergaderingen Plenaire CAVWO vergaderingen 1978 t/m 1979, 625
  - CAVWO 07.501.5 Onderzoek Vergaderingen 1980, 626
  - CAVWO CAVWO/DB 1976 CAVWO/DB 1977 CAVWO/DB 1978, 627
  - CAVWO Onderzoek CAVWO/DB 1979, 628
  - CAVWO 07.501.5 Vergaderingen CAVWO/DB 1980, 629
  - CAVWO 07.501.5 CAVWO/vergaderingen 1981 Plenair + DB, 630
  - CAVWO Vergaderstukken 1982 Vergaderstukken CAVWO/DB 1982 Vergaderstukken CAVWO/CAPO 1982 Vergaderstukken CAVWO/CBBO 1982 Vergaderstukken CAVWO/VF 1982, 631
  - CAVWO Plenaire CAVWO-jaarverslagen Plenaire CAVWO- 1e Evaluatierapport CAVWO-evaluatierapport 1979 t/m 1982 37e CAVWO-verg. 26-2-'82 38e CAVWO-verg. 23-4-'82 39e CAVWO-verg. 18-6-'82, 632
  - CAVWO Plenaire CAVWO-vergaderingen 42e t/m 49e verg. (vanaf febr. '83) CAVWO-orientatiebezoeken aan instellingen van W.O., 633
  - CAVWO CAVWO/voorzitters/secretariaat Gesprekken ZWO/POZ/CAVWO-Extern CAVWO/DB-48e verg. 11-1-'82 t/m 55e verg. 2-9-'82 Vergaderingen DB/CAVWO Kerncommissies-CAVWO 1e en 2e verg. 11-4-'83 30-5-'83, 634
  - CAVWO AOZ-stukken-diversen 1982 t/m 1984 CAVWO-vergaderingen 1983 KC -vergaderingen 1983 CAVWO-vergaderingen 1984 CAVWO-vergaderingen 1985, 635
  - Commissie Universitaire Milieukunde Commissie Wetenschappelijk Onderwijs Milieukunde Agenda's, besluiten, verslagen 19-2-'71 t/m 20-2-'84, 636
  - Commissie Universitaire Milieukunde Werkgroep IUI verg. 1976 t/m 1977 Inventarisatie IUI verz. st. 1977 13-8-'76 t/m 7-12-'77, 637
  - Commissie Universitaire Milieukunde Cie wetenschappelijk onderwijs milieukunde Beleidsplan 1-1-'78 t/m 26-9-'78, 638
  - Commissie Universitaire Milieukunde Beleidsplan 29-9-'78 t/m 17-11-'81 Werkgroep Interuniversitair Instituut Enquetegegevens 1977 Reacties op interimrapport werkgroep IUI 1977, 639
  - Commissie Universitaire Milieukunde Uitgaande stukken (incl. agenda's, besluitenlijsten, verslagen) febr '81 t/m 1985, 640
  - 07.501.5 Commissie Technische Wetenschappen Ontwikkelingsplannen 1963 t/m 1966 1969 t/m 1972, 641
  - 07.501.5 Commissie Technische Wetenschappen Brieven 1970 t/m 1972, 642
  - 07.501.5 Commissie Technische Wetenschappen Diversen, 643
  - 07.501.5 Commissie Technische Wetenschappen Vergaderverslagen, 644
  - 07.501.5 Raad voor Technisch Hoger Onderwijs (R.T.H.O.) Financien Verslagen 1e t/m 34e vergadering 1957 t/m 1962, 645
  - 07.501.5 Raad voor Technisch Hoger Onderwijs Ontwikkelingsplannen, 646
  - 07.51/07.6 Zelfstandige taakvervulling U & H Taakverdeling o.h.g. van onderwijs, onderzoek en bestuur 1965 t/m 1966 Bevordering zelfkennis U & H 1965 t/m 1966 Coll. Education permanente 1970 t/m 1971 Bevordering multidisciplinair onderzoek 1965 Subfac. Wiskunde, Sterrekunde, Natuurkunde afsplitsing wiskunde Structuur subfac. tandheelkunde & fac. geneeskunde 1972 Organisatiestructuur Biochemie volgens de WUB 1970 1971 t/m 1973, 647
  - 07.54 Raad van Advies voor het Wetenschapsbeleid Deel I 1963 t/m 1964 Deel II, 1965 t/m 1966 Deel III 1967 t/m 1971, 648
  - 07.54 Raad van Advies voor het Wetenschapsbeleid Deel IV 1974 t/m 1976 Deel V 1977 t/m 1978, 649
  - 07.54 Raad van Advies voor het Wetenschapsbeleid Deel VI, 1979 t/m 1980 Deel VII 1981 t/m 1982, 650
  - 07.76 Wijziging enkele onderwijswetten i.v.m. werking AROB Recht van enquete, aansprakelijkheidspremie uitzendkrachten, WIISO, Prinses Beatrix, Wetenschapscongres, Nederlandse week te Gent, Noodwet Geneeskundigen, Voorontwerp van Wet op het Wetenschappelijk onderwijs voor de Krijgsmacht (sept-nov '85), 651
  - Registratieboeken (1983-1985), 652
  - Vergaderingen Interne Aangelegenheden 1962-1968 Commissie Interne Zaken vergaderingen 1963-1971, 653
  - 07.23 Cie ad hoc onderz. medische research Rechten van de Mens, Univ. onderwijs Bijstand aan ontwikkelingslanden Rapport adviesgroep van fundamenteel-wetensch. onderzoek, Conferenties Min. van Wetenschappen, 654
  - 07.23 O.E.S.O.-Research Management Deel I 1963 t/m 1970 Deel II 1971 Revieuws of National Science Policies The Netherlands 25-10-'71 en 10-3-'72, 655
  - 07.23 O.E.S.O. Deel III 1970 t/m 1971 Deel IV 1972, 656
  - 07.23 Internationale aangelegenheden Raad van Europa Europees centrum van HO, CHEK, Wetensch. onderwijs tandheelkunde Bijeenkomst deskundigen medisch W.O. Europese syllabus Wiskunde Eur. reg. Exp. vern. tertiair onderz., 657
  - 07.23 Internationale aangelegenheden E.E.G., Werkgroep v. Wetenschapsbeleid, Verbindingscomite rectoren lidstaten E.E.G., E.E.G.-subsidieregeling, E.E.G.-richtlijnen div., Raadgevend Comite W.T.C. & Medische opl. E.E.G.-div. onderwerpen, 658
  - 07.23 internationale Aangelegenheden Organisatie van de Europese samenwerking fundamentale (moleculaire) biologie 1968-1979 Nationale Cie. Wetenschap en Technologie voor ontwikkeling 1977-1979, 659
  - 07.23 internationale Contacten A.P.V. Studiereizen 1976-1985, 660
  - 07.23 Internationale aangelegenheden Mexicaanse Nat., Raad v. Wetensch. & Technologie, Ned.-Belg. samenwerking in Benelux-verband, Ned.-Belg.-cultureel verdrag, Ned.-taalunie 1982 t/m 1985, 661
  - 07.58 Nationale Commissie Ontwikkelingsstrategie 1970 t/m 1980 ad hoc-stuurgroep 1971 Vergaderingen 1972 Werkgroep publiciteit Vergaderingen okt 1970 t/m aug 1972 Instelling en benoeming Werkzaamheden 1970 Werkgroep onderwijs, 1971 Vergaderingen okt. 1971 Dossiers secretaris, 662
  - 07.12 Behoefte aan medici (Werkgroep) 1e jaars-geneeskunde Deel I 1961 t/m mei 1965 Deel II juni 1965 t/m 1966 Deel III 1967 t/m juni 1969 Deel IV juli '69 t/m 7-7-'72, 663
  - 07.12 Behoefte aan Civiel-ingenieurs opl. capaciteiten 6-10-'61 t/m 8-9-'70 Tandartsen & voorz. 1964 t/m 1980 Academici welzijnssector 15-9-'66 t/m 17-5-'71 Dierenartsen 10-6-'69 t/m 11-10-'72 Biologen 17-2-'72 t/m 3-2-'73 Werkloosheid chemici 1972, 664
  - 07.12 Aantallen onderwijsvragende studenten + vergaderingen juli 1973 t/m febr 1975 Beroepsmogelijkheden Historia Vraag naar wetensch. onderwijs & maatschappelijke behoefte aan academici Raming aanbod & behoefte academici (RABAK) 1974 t/m 1975, 665
  - 07.12 Rapport ontwikkeling aantal academici tot 1970 Deel I 19-2-'63 t/m juni 1964 Deel II juli-'64 t/m 1967 Deel III 1968 t/m juni 1969 Deel IV juli 1969 t/m okt 1972, 666
  - 07.12 Rapport van de commissie onderzoek methode Bepaling Personeelsbehoefte, mrt. 1967, 667
  - 07.2.41 Commissie van Advies Arbeidsvoorziening Academici & Hoger Leidinggevend Personeel Deel IV 1977 idem statistieken okt 1973 t/m 25-4-'77, 668
  - Ontwikkeling onderwijsprogramma's o.a. voor propedeuse Rechtsgeleerdheid en Technische Wetenschappen 1971 t/m 1976, 669
  - 02.16/02.6 Ontwerp van Wet tot Herziening van de regeling van de toelating tot universitaire examens E.E.G.-verdrag en univ. opleiding en vestiging arts tandarts en apotheker, Commissie invoering praktijkexamens e.a. sociale Wetenschappen, baccalaureaatstudies i.d. Technische Wetensch. 04.16 Scripties, 670
  - 07.76 Ontwerp van Wet o.h. wetenschappelijk onderwijs 1983 1983 t/m 1984 Invoeringswet W.W.O. 1984 Advies en overlegstructuur H.O. 1984 Planning-& bekostiging van het Wetenschappelijk Onderwijs 1984, 671
  - 07.2.34 Nationale Commissie Voorlichting & Bewustwording Ontwikkelingssamenwerking-vergaderingen Deel I mrt-april 1974 Deel II mei-sept 1974 Deel III okt-nov 1974, 672
  - Rapport CBOWO Veertien over research Verkenningscommissie Onderwijsresearch Onderzoek W.O.-onderweg Rapport Onderzoek van het onderwijs Inpassing universitair M.O.-opleidingen in universitaire studie 1964 t/m 1965 groningse voorstellen, 673
  - 07.353.3 Voorlichting aan Pers-publ AR Interuniv. Mededelingsorgaan okt 1969 t/m okt 1973 Rapport Cie ad hoc inzake verbeteringen publiciteit over het Wetensch. onderwijs, 674
  - 07.353.3 Deelname gezamenlijke U & H openbare meningsvorming op universitaire aangelegenheden, 1965 t/m 1969 Technisch tentoonstellingscentrum Doelmatigheidsverhoging inst. w.o. Onderzoeksopdr. wetenschapsbeleid 1968 07.5 Interuniversitair contactorgaan Taak en organisatie administratieve instelling w.o. 1963 Staatscommissie medische beroepsuitoefening Deelname Nederlanders aan de internationale wetensch congressen etc., 675
  - 07.23 Contact & overlegorgaan voor internationale aangelegenheden (COO) + vergaderverslagen 1974 t/m 1985 Nederlandse Nationale Unesco-commissie 1973 t/m 1985 Unesco-conventie Academische erkenning 1978 t/m 1985, 676
  - 07.54 HBO-Raad 1973 t/m 1985 Studiecentrum OTO I 1977 t/m 1984 Bestuurscie/Raad van advies Studiecentrum OTO I 1976 t/m 1979, 677
  - 07.351/07.355 Moderne apparatuur 1963 t/m 1970 Staatsalmanak, 1963 t/m 1975 Rijkscollecties, 1965 t/m 1985 Subsidie-aanvragen, 1968 t/m 1985 Openbaarheid, 1969 t/m 1981 Verplaatsing A.R. in kader spreiding Rijksdiensten 1972 t/m 1983, 678
  - 07.353.3 Studievoorlichting 1972 t/m 1985 Landelijke Commissie van de Academische studievoorlichting Deel I 1962 t/m 1971 Deel II 1972 t/m 1983, 679
  - 07.535.22 Bibliotheekwezen Rapport Studiecie. Wettelijk Depot Nederlands Bibliografisch Centrum 30-6-'72 t/m april 1977 Bibliotheekraad 1973 t/m 1977 Coordinatieplan van een aanvullende voorziening van buitenlandse wetenschappelijke literatuur 1974 t/m 1976 Bibliotheken-collectievorming 1981 t/m 1983 CID-TNO 1977, 680
  - 07.353.22 Bibliotheekwezen Ontstaansgeschiedenis van de CAVUB 10-3-'64 t/m 17-4-'70 Interbibliothecair leenverkeer mei '76 t/m 1985 Doelstellingen Univ. Bibliotheekwezen 22-7-'76 t/m dec 1978 Bibliotheekwezen-diversen aug. '70 t/m 1984 Bibliografie Ned. Sociologie Aanstelling interacademiaal bibliograaf voor coordinatie Aanschaffingsbeleid Universiteitsbibliotheken 1964 t/m 1965 Werkgroep studentenbibliotheken 1972 t/m 1973, 681
  - 07.2.15 Stichting Teleac + verg. 1972 t/m 1974 07.44 Ned. Electronisch Comite 07.46 St. Contactcentrum Bedrijfsleven onderwijs + verg. 1973 t/m 1975 07.47 Affiliatie Adviescommissie 07.48 Organisatie van Psychol. Wetensch. Onderzoek in Ned., 682
  - 07.2.41 Commissie van Advies Arbeidsvoorziening Academici & Hoger leidinggevend personeel Deel I 1972 t/m febr 1973 Deel II mrt '73 t/m juni '74 Deel III, juli '74 t/m dec '76, 683
  - 07.2 Kon. Ned. Ac. van Wetensch. Wetensch. Raad v. Kernernergie 1962 t/m 1975 St. v. Wetensch. onderzoek v.d. Tropen Cie. Wettelijke Inpassing Academies van Bouwkunst 1970 t/m 1982 School v.d. journalistiek 1971 t/m 1985 St. Film en Wetenschap 1974 t/m 1983, 684
  - 07.3 Academische ziekenhuizen jan '65 t/m '83 Herziening aureurswet t.a.v. reproductie juli 1965 t/m 1984 Commissie Reken & Informatieverw. apparatuur CRIVA 1971 t/m 1984 Coordinatie grote investeringen 1979 Administratieve automatisering in het W.O. jan '81 t/m 1983 Werkgroep globale kostenanalyse Academische ziekenhuizen, 685
  - 07.2/07.54 Samenwerking TNO/TH, Nijverheidsorg. TNO, Raad voor Gezondheidsresearch TNO - NOBIN, Contactraad Teleac, Tandheelkundig Contactorgaan, Nederlands Normalisatie Inst., Coordinatie annex begeleidingscie medisch w.o., (para) medisch h.b.o. College voor huisartsgeneeskunde Adviescommissie opleidingen geneeskundigen Universitaire kiesraad, Adviesorgaan, opleidingen tandheelkunde Adviesorganen - algemeen periode vanaf 1963 t/m 1983, 686
  - 07.2.5 Commissie Wetensch. onderzoek aan en buiten de Univ. Rapport Kronig Deel I en II Werkgroep I-vergaderingen I en II Werkgroep I-Rapport Werkgroep I-Vergaderstukken A.R. en D.R., 687
  - 07.2.6 Cie v adv wettelijke regeling wetensch. landbouwonderw. 07.2.7 St. Radboudstichting Utr. 07.2.8 Cie Techn. Studie & Maatschappijwetensch. (Cie Neher) 07.2.9 Interuniv. Inst. Intern. Recl 07.2.10 Cie Interuniv. Samenw. 07.2.12 Hoger Onderwijsbestand in ontwikkelingslanden (Cie Koningsbergen) 07.2.13 Centrum van Baal, 688
  - 07.2.17 Centr. Vormingswerk Bedrijfsleven Overzee 07.2.18 Comm. huisartsen 07.2.19 Inst. Intern. Vorming 07.2.20 Raad voor Revalidatie 07.2.22 Acad. Radio-Omroep I en II 07.2.23 Onderwijsraad 07.2.24 Ned. Def. Research Coord. 07.2.25 NIDER 07.2.26 Verg. Academici bij w.o. 07.2.27 Samenw. Banden Overh. pz. 07.2.28 Centr. Voordr. & Publ. 07.2.29 Landel. Coll. Studiecommissie & berg. 07.2.30 Cie Overleg regionale Samenwerking Leiden - Delft - Rotterdam 07.2.37 St. Fundam. Onderz. Materie 07.2.38 Ned.-Belg. c. Literat. w. 07.2.40 Werkgroep 2000, 689
  - 07.125 Ontwikkelingsplannen U & H Ontwikkelingsplannen 1957 t/m 1969 Ontwikkelingsplannen 1969 t/m 1972, 690
  - 07.125 Ontwikkelingsplannen 1963 t/m 1966 Cie Geesteswetenschappen I en II Cie Exacte Wetensch. I en II Cie Wetenschappen van het leven I en II 1963 resp. 1964, 691